【裁判字號】    89,易,259
【裁判日期】    891018
【裁判案由】    詐欺
【裁判全文】
臺灣桃園地方法院刑事判決                          八十九年度易字第二五九號
    公  訴  人  臺灣桃園地方法院檢察署檢察官
    被      告  甲○○
                丙○○
右列被告因詐欺案件，經檢察官提起公訴（八十八年度偵字第一一八八九號），本院
判決如左：
    主    文
甲○○、丙○○共同意圖為自己不法之所有，以詐術使人將本人之物交付，甲○○處
有期徒刑陸月，丙○○累犯，處有期徒刑陸月。
    事    實
一、甲○○曾有恐嚇、違反槍砲彈藥刀械管制條例、竊盜及違反麻醉藥品管理條例等
    犯罪前科，於民國（下同）八十五年十一月十五日假釋出獄，迄九十一年四月五
    日始假釋期滿；丙○○前於八十三年八月三十一日因傷害案件，經本院判處有期
    徒刑三月，如易科罰金以三百元折算一日，並於同年九月二十二日判決確定，嗣
    於同年十一月十七日易科罰金執行完畢。其二人均不知悔改，竟夥同綽號「阿明
    」及其他二位不詳真實姓名成年男子，共同意圖為自己不法之所有，均明知放置
    於桃園縣中壢市○○路五０九巷四之一號倉庫內之電玩機台一批，非渠等所有，
    亦未經所有權人呂金瀚同意授權出售，見黃仕南於中國時報刊登中古電玩機台買
    賣，遂由「阿明」打電話向黃仕南佯稱有大型中古電玩機台要賣，並留有000
    0000000號行動電話及0000000000號呼叫器以供聯絡，因黃仕
    南認與其收購之機種不適合，乃輾轉介紹給同業乙○○購買，雙方即約定於八十
    七年七月二十五日下午一時許，在上址見面商談，屆時甲○○、丙○○、「阿明
    」及其他二名不詳真實姓名成年男子計五人共同搭乘由不知情之吳金旺向桃園縣
    中壢市○○○路○段五七號「久利小客車租賃有限公司」承租之車牌號碼ＤＦ─
    二七九三號自用小客車同赴上址，甲○○等人抵達後，推由甲○○假冒係該批電
    玩機台之所有人，擬將之出售予乙○○，雙方並議定總價款為新台幣（下同）五
    十萬元，致使乙○○陷於錯誤，而先交付訂金五萬元，甲○○當場簽立訂金收據
    乙紙交乙○○收執；嗣於同年月二十七日下午二時許，甲○○、丙○○等人接續
    前揭犯意，與乙○○、黃仕南約定在上址倉庫會同清點該批電玩機台，乙○○仍
    不知有詐，續交付四十五萬元尾款予甲○○，旋乙○○、黃仕南等人正在搬運該
    批電玩機台上車時，適呂金瀚前來阻止，甲○○等人見狀即逃離現場，乙○○始
    知受騙。
二、案經乙○○訴由桃園縣警察局中壢分局報請台灣桃園地方法院檢察署檢察官偵查
    起訴。
    理    由
一、訊據被告甲○○、丙○○均矢口否認有何前揭詐欺取財犯行，被告甲○○辯稱：
    伊並未透過報上刊登之中古電玩機台買賣，向乙○○詐騙五十萬元，也沒有出具
    訂金收據給乙○○，伊雖認識吳金旺，但沒有叫他去租車，此事與伊無關云云，
    被告丙○○則辯稱：伊與甲○○沒有犯下此案，因被害人是專門做機台買賣的，
    他們應該會查明機台之來源，不會純依報上廣告就去做買賣，至伊雖然認識吳金
    旺，但並沒有委託他去承租ＤＦ─二七九三號自小客車供伊等使用，不應單憑被
    害人之指述就認為伊與甲○○有做此案云云。惟查，右開事實業據告訴人乙○○
    於警訊時及檢察官偵查中迭次指訴綦詳，核與在場證人黃仕南所述之情節相符，
    並有被告甲○○出具之訂金收據乙紙在卷可稽，且告訴人乙○○於桃園縣警察局
    中壢分局刑事組亦當場指認被告甲○○確係行騙歹徒之一，有該警訊筆錄足憑，
    再參以被告甲○○、丙○○均供承與乙○○素不相識，無任何嫌隙等語，足見被
    告二人與乙○○並無任何恩怨，衡情而論，乙○○實無虛構事實攀誣被告二人之
    必要等情，告訴人乙○○上開受被告甲○○、丙○○等人所詐騙財物現金五十萬
    元之指述，應屬可信。再者，證人吳金旺於警訊時亦指稱：係受丙○○及甲○○
    所託，才去租ＤＦ─二七九三號自小客車，且車子一直都是他們在使用，後來在
    八十七年七月二十五日晚上八時許，他們才叫伊將車子趕快開還車行等詞在卷（
    見台灣桃園地方法院檢察署八十八年度核退字第一一０號偵查卷第二十四頁），
    並經證人即久利小客車租賃有限公司負責人范鴻堰證述屬實，又有汽車租賃約定
    書乙份可稽，苟被告甲○○、丙○○未與「阿明」等共五人於八十七年七月二十
    五日下午一時許共乘該車前往現場，告訴人乙○○又如何能明確指出該車車號？
    末查，0000000000號行動電話之承租使用者，為甲○○之妻林玉雲，
    平日均由甲○○所使用等情，已經被告甲○○供明在卷，亦有台灣大哥大股份有
    限公司用戶資料影本乙紙可按，則證人黃仕南若非曾撥打上開行動電話向被告甲○○連絡購買中古電玩機台，其焉可能知悉該只行動電話號碼？益證證人黃仕南
    之指證，洵屬可信。綜上各情，參互印證，被告二人應有假借中古電玩機台買賣
    詐騙乙○○五十萬元，本件事證已明，被告二人犯行均堪以認定，應予依法論科
    。
二、核被告甲○○、丙○○所為，均係犯刑法第三百三十九條第一項之詐欺取財罪。
    又被告二人與不詳姓名已成年之「阿明」，及其他二位不知真實姓名成年男子等
    五人間就前揭詐欺犯行，有犯意之聯絡與行為分擔，均為共同正犯。再被告丙○○前於八十三年八月三十一日因傷害案件，經本院判處有期徒刑三月，如易科罰
    金以三百元折算一日，並於同年九月二十二日判決確定，嗣於同年十一月十七日
    易科罰金執行完畢，此有台灣高等法院被告全國前案紀錄表存卷可按，其於刑之
    執行完畢後五年內再犯本件有期徒刑以上之罪，為累犯，應依法加重其刑。爰審
    酌被告二人均有犯罪前科，素行不良，及渠等犯罪之動機、目的、手段、所生之
    危害非淺、犯罪後猶飾詞圖卸毫無悔意等一切情狀，各量處如主文所示之刑，以
    資懲儆。
據上論斷，應依刑事訴訟法第二百九十九條第一項前段，刑法第二十八條、第三百三
十九條第一項、第四十七條，罰金罰鍰提高標準條例第一條前段，判決如主文。
本案經檢察官張春暉到庭執行職務。
中      華      民      國      八十九    年      十    月      十八    日
                             台灣桃園地方法院刑事第二庭
                                 法  官  李  育  仁
右正本證明與原本無異。
如不服本判決，應於判決送達後十日內向本院提出上訴狀( 應附繕本 )，上訴於
臺灣高等法院。
                                 書記官  王  泰  元
中      華      民      國      九十      年      一    月      二      日
附錄本案論罪科刑法條全文：
刑法第三百三十九條第一項：意圖為自己或第三人不法之所有，以詐術使人將本人
                          或第三人之物交付者，處五年以下有期徒刑、拘役或
                          科或併科一千元以下罰金。


司法院資訊處製作；財團法人民間司法改革基金會備份。
